臺灣臺北地方法院民事判決
111年度訴字第3296號
原      告  永豐商業銀行股份有限公司

法定代理人  陳嘉賢  
訴訟代理人  林文崇  

被      告  廣潔有限公司

兼
法定代理人  李奕德  
上列當事人間請求清償借款事件，本院於民國111 年9 月27日言
詞辯論終結，判決如下：
    主      文
被告應連帶給付原告新臺幣參佰玖拾玖萬伍仟元，及如附表所示
之利息、違約金。
訴訟費用由被告連帶負擔。
本判決第一項於原告以新臺幣壹佰參拾肆萬元為被告供擔保後，
得假執行。
    事實及理由
壹、程序部分：
一、按當事人得以合意定第一審管轄法院，但以關於由一定法律
    關係而生之訴訟為限；前項合意，應以文書證之，民事訴訟
    法第24條定有明文。查本件依兩造所簽訂之授信及交易總約
    定書（下稱系爭約定書）第49條（見本院卷第28頁），雙方
    合意以本院為第一審管轄法院，故原告向本院提起本件訴訟
    ，核與首揭規定相符，本院就本件訴訟自有管轄權，合先敘
    明。
二、本件被告等經合法通知，無正當理由，均未於言詞辯論期日
    到場，且核無民事訴訟法第386 條所列各款情形，爰依原告
    之聲請，由其一造辯論而為判決。
貳、實體方面：
一、原告主張：被告廣潔有限公司（下稱廣潔公司）於民國105
    年2 月25日邀同被告李奕德為其借款之連帶保證人，與伊共
    同簽立授信及交易總申請書及系爭約定書，約定被告廣潔公
    司得於本金新臺幣（下同）550 萬元範圍內向伊申請動撥借
    款，被告李奕德則就被告廣潔公司現在（包括過去所負，現
    在尚未清償）及將來對於伊所負之一切債務以本金550 萬元
    暨其利息、遲延利息、違約金、損害賠償及其他有關費用之
    範圍，願與被告廣潔公司負連帶清償之責。嗣被告廣潔公司
    於111 年4 月19日起陸續向伊申請動撥如附表所示之借款，
    金額合計399 萬5,000 元，各筆借款利息約定以原告4 至6
    個月臺幣定存機動存款利率加碼年利率2.35％或2.25％機動計
    算，且稅賦另計，並依各筆撥款申請書所載借款期限及清償
    方式按月付息，屆期本金一次還清；如未按期清償，依系爭
    約定書第8 條第2 項約定，除按約定借款利率計付遲延利息
    外，另應就本金餘額自到期日起，逾期6 個月以內者以遲延
    利率10％，逾期超過6 個月部分則按遲延利率20％加付違約金
    。詎被告廣潔公司對前開借款自111 年4 月21日起即未依約
    清償，依系爭約定書第12條第1 項第1 款約定，其已喪失期
    限利益，全部債務視為立即到期，迄今尚欠本金399 萬5,00
    0 元及如附表所示之利息、違約金未清償。而被告李奕德既
    為上開借款之連帶保證人，自應與被告廣潔公司連帶負清償
    責任，爰依消費借貸及連帶保證之法律關係，求為判決：如
    主文第一項所示，並願供擔保請准宣告假執行。
二、被告經合法通知，均未於言詞辯論期日到場，亦未提出書狀
    作何聲明或陳述。
三、經查，原告主張之前揭事實，業據其提出與所述相符之系爭
    約定書、確認表、授信及交易總申請書、授信及交易總申請
    書增補契約-「總授信金額變動」（公司戶用）、撥款申請
    書、放款往來明細查詢等件影本為證，原告並於言詞辯論期
    日提出上開各文件原本，經本院核閱無誤後發還原告。又被
    告等已於相當時期受合法之通知，既未於言詞辯論期日到場
    陳述意見，亦未提出書狀加以爭執，本院審酌前揭書證，堪
    認原告之主張為真實。
四、按消費借貸之借用人應於約定期限內，返還與借用物種類、
    品質、數量相同之物；遲延之債務，以支付金錢為標的者，
    債權人得請求依法定利率計算之遲延利息，但約定利率較高
    者，仍從其約定利率；當事人得約定債務人於債務不履行時
    ，應支付違約金，民法第478 條前段、第233 條第1 項及第
    250 條第 1項分別定有明文。又所謂連帶保證，係指保證人
    與主債務人就債務之履行，對於債權人各負全部給付之責任
    者而言，是連帶保證債務之債權人得同時或先後向保證人為
    全部給付之請求（最高法院45年臺上字第1426號判例、77年
    度臺上字第1772號判決參照）。查被告等尚積欠原告前開本
    金、利息及延滯利息，業如上述，揆諸前揭規定及說明，自
    應由被告負連帶清償責任。從而，原告依消費借貸契約及連
    帶保證契約之法律關係，請求被告給付如主文第1 項所示之
    本金、利息及違約金，為有理由，應予准許。又原告陳明願
    供擔保請准宣告假執行，經核於法並無不合，爰酌定相當之
    擔保金額准許之。
五、本件訴訟費用應由被告連帶負擔。　　
六、據上論結，本件原告之訴為有理由，依民事訴訟法第385 條
    第1 項前段、第85條第2 項、第390 條第2 項，判決如主文
    。
中　　華　　民　　國　　111 　年　　9 　　月　　30　　日
                  民事第五庭    法　官　張詠惠
以上正本係照原本作成。
如對本判決上訴，須於判決送達後20日內向本院提出上訴狀。如
委任律師提起上訴者，應一併繳納上訴審裁判費。
中　　華　　民　　國　　111 　年　　9 　　月　　30　　日
                    　　　　　　書記官　陳香伶  
附表：
編號 債權本金 （新臺幣） 借據起訖日 （民國） 尚欠本金 （新臺幣） 利息計算期間 （民國）  年利率 違約金計算期間及利率        逾期6個月內按左列利率10％計算 逾期超過6個月部分按左列利率20％計算 1 315萬元 111年4月21日至111年10月20日 315萬元 自111年4月22日起至清償日止 3.1818％ 自111年5月22日起至111年11月21日止 自111年11月22日起至清償日止 2 35萬元 111年4月21日至111年10月20日 35萬元 自111年4月22日起至清償日止 3.1818％ 自111年5月22日起至111年11月21日止 自111年11月22日起至清償日止 3 37萬1,250元 111年4月21日至111年10月20日 37萬1,250元 自111年4月22日起至清償日止 3.0761％ 自111年5月22日起至111年11月21日止 自111年11月22日起至清償日止 4 12萬3,750元 111年4月21日至111年10月20日 12萬3,750元 自111年4月22日起至清償日止 3.0761％ 自111年5月22日起至111年11月21日止 自111年11月22日起至清償日止 註：編號1-2計息年利率：以4-6個月定存機動利率0.66％加碼2.35％＝3.01％ 【稅賦另計後：3.01％÷｛1－5％（營業稅）－0.4％（印花稅）｝＝3.1818％】     編號3-4計息年利率：以4-6個月定存機動利率0.66％加碼2.25％＝2.91％ 【稅賦另計後：2.91％÷｛1－5％（營業稅）－0.4％（印花稅）｝＝3.0761％】